臺灣彰化地方法院民事判決
110年度訴字第322號
原      告  台中商業銀行股份有限公司

法定代理人  王貴鋒
訴訟代理人  陳敬文
被      告  金順益有限公司

兼  法  定  
代  理  人  蔡孟純
被      告  尚玉傑
上列當事人間請求清償借款事件，本院於民國110年9月15日言詞
辯論終結，判決如下：
    主  文
被告應連帶給付原告新臺幣2,400,125元，及如附表編號1、2所
示之利息暨違約金。
被告應連帶給付原告美金30,292.81元，及如附表編號3所示之利
息暨違約金。
訴訟費用新臺幣38,323元由被告連帶負擔。
本判決於原告以新臺幣1,088,429元為被告供擔保後，得假執行
；但被告以新臺幣3,265,288元為原告預供擔保後，得免為假執
行。
    事實及理由
一、程序方面：
  ㈠被告經合法通知，均未於言詞辯論期日到場，核無民事訴訟
    法第386條各款所列情形，爰依原告之聲請，由其一造辯論
    而為判決。
  ㈡按訴狀送達後，原告不得將原訴變更或追加他訴，但減縮應
    受判決事項之聲明者不在此限，民事訴訟法第255條第1項第
    3款亦有明定。原告起訴時原請求被告就附表編號1給付新臺
    幣（下同）2,411,153元，及自民國109年12月29日起至清償
    日止按年息百分之4.83計算之利息及自110年1月30日至清償
    日止按附表所示之利率請求違約金，嗣於110年7月21日以民
    事縮減訴之聲明暨言詞辯論意旨狀中縮減聲明為請求給付1,
    912,367元及自110年3月29日起至清償日止，按年息百分之4
    .83計算之利息，及自110年4月30日起至清償日止，按附表
    所示之利率計算違約金，核屬應受判決事項之減縮，合於上
    開規定，先予敘明。
二、原告起訴主張：
  ㈠被告金順益有限公司（下稱金順益公司）以被告蔡孟純、尚
    玉傑為連帶保證人，向原告借款額度300萬元，並訂立借據
    及約定書為據，放款帳號為000-00-00000、000-00-00000，
    借款期間自108年11月29日起至113年11月29日止，約定利息
    依月定儲利率指數加碼年利率4.04%（目前合計為年利率0.7
    9%+4.04%=4.83%）。如指標利率調整時，均願比照動機調整
    ；以上放款並約定應按月繳納本息，若有一次不履行，即喪
    失期限之利益，應將全部借款本金、利息及違約金等立即全
    部一次清償，並按逾期在6個月以內者，按約定利率10%，逾
    期超過6個月以上者，按約定利率20%計算之違約金。
  ㈡又被告金順益公司於108年11月26日以蔡孟純、尚玉傑為連帶
    保證人，向原告申辦授信額度200萬元及開發國外遠期信用
    狀額度美金6萬元，並訂立授信契約書為據，約定額度循環
    動用有效期間自108年11月29日起至109年11月29日止，嗣被
    告分別借款如下：
    ⒈新臺幣部分：於109年10月16日以動用額度申請書辦理貸放
      487,758元，借款期間自109年10月20日起至110年3月19日
      止，約定利率按所選指標利率加碼年利率2.5%（目前合計
      年息為0.79%+2.5%=3.29%）機動計息。
    ⒉美金部分：於109年8月18日申請信用狀轉融資貸款，動用
      美金30,292.81元，以年利率2.9469%計息，至110年1月29
      日到期，目前尚欠美金30,292.81元未償還。
    以上均約定融資應按月繳納利息並到期應一次償還本金，若
    有一次不履行，即喪失期限之利益，應將全部借款本金、利
    息及違約金等立即全部一次清償，並按逾期在6個月以內者
    ，按約定利率10%，逾期超過6個月以上者，按約定利率20%
    計算之違約金。
  ㈢詎被告等自109年12月29日起未依約繳納本息，爰原告依所簽
    訂授信共通條款第6條第1款之約定，債務人已喪失期限利益
    ，債權人得對其所負一切債務主張視同到期，應將全部借款
    本金、利息及違約金等立即全部一次清償。經原告於110年3
    月17日就備償帳戶內之餘額533,440元行使抵銷權後，被告
    尚未清償之債務為2,400,125元及美金30,292.81元，及如附
    表所請求之利息及違約金。
  ㈣原告就附表編號1所示之借款，係依授信條件要求被告金順益
    公司於動撥前徵提授信餘額2成活期存款存入備償專戶控管
    ，此部分屬雙方之契約條件內容，且此部份數額亦隨被告金
    順益公司前依約履行部份期數還款後而下降，原告撥給被告
    之款項是300萬元，至於備償專戶內之60萬元，係被告另外
    提供，而非被告借到的款項等語。
三、被告均未於言詞辯論期日到場，惟提出答辯狀答辯略以：就
    附表編號1所示之借款，原告雖曾交付300萬元給金順益公司
    ，但要求被告金順益公司必須將300萬元中之二成成數即60
    萬元供抵押，故被告金順益公司即匯款60萬元至原告之備償
    帳戶，被告金順益公司僅取得240萬元之借款，且被告金順
    益公司已償還65萬元，故附表編號1所示之債務應僅剩175萬
    元（計算式：300萬-60萬-65萬=175萬）。另被告就附表編
    號2、3之債務均不爭執，綜上，被告金順益公司共積欠原告
    2,237,758元及美金30,292.81元。被告三人目前無償還能力
    ，希望原告給予被告三人機會，讓被告三人可以度過難關等
    語。
四、得心證之理由：
  ㈠經查，本件原告主張之前開事實，已據其提出與所述相符之
    借據、授信契約書、授信共通條款、動用額度申請書、簡易
    資料查詢表、交易明細表、開發信用狀申請書、進口信用狀
    到單通知書等件為證，核屬相符，且被告就附表編號2、3之
    債務均不爭執，原告就附表編號2、3之主張自堪信為真實。
    至於被告答辯稱附表編號1之債務其中60萬元係撥入原告之
    備償帳戶，故非屬借款等語，然此部分金額，係屬約定授信
    條件之一，備償專戶內之60萬元既係被告金順益公司應另外
    提供之款項，與本件借款無涉，原告實際撥給被告金順益公
    司之款項係為300萬元；至於被告所辯已清償本金65萬元等
    語，則為原告所否認，並提出交易明細查詢為證，足徵被告
    清償之金額分別償還各期應繳之本金及利息，並非被告所述
    均用以清償本金，故堪認被告所辯，與契約不符，誠難採信
    ，被告有積欠原告如附表所示之債務，應可認定。又被告金
    順益公司為系爭債務之借款人，被告蔡孟純、尚玉傑為系爭
    債務之連帶保證人，則原告本於授信契約，依消費借貸及連
    帶保證之法律關係，請求被告應連帶給付如主文第1項、第2
    項所示之金額、利息及違約金，即有理由，應予准許，爰判
    決如主文第1項、第2項所示。至於被告答辯稱無力還款等語
    ，則是日後如何執行之問題，併予說明。
  ㈡原告陳明願供擔保請准為假執行，合於民事訴訟法第390條規
    定，故依原告聲請酌定擔保金額宣告得假執行，本院併依民
    事訴訟法第392條第2項規定，依職權宣告被告如為原告預供
    相當之擔保金額後，得免為假執行。
  ㈢本件事證已明，兩造其於攻擊或防禦方法與證據，經核對   
   於判決結果不生影響，爰不逐一論述，附此說明。
五、訴訟費用負擔之依據：民事訴訟法第85條第2項（訴訟費用
    額，確定為第一審裁判費38,323元）。
中　　華　　民　　國　 110　　年　　 10　　月　　6　　日
                  民事第二庭    法　官　陳弘仁
以上正本係照原本作成。
如對判決上訴，應於判決送達後20日內向本院提出上訴狀。如委
任律師提起上訴者，應一併繳納上訴審裁判費。
中　　華　　民　　國　　110 　年　　 10 　  月　 6　　日
                                書記官　 葉春涼
附表：                 
債權本金、利息及違約金附表        編號 借款日期/約定額度循環動用日期 剩餘本金 利息   違約金       起迄日 利率 （年息） 逾期在6個月以內，按約定利率百分之10計付。  逾期超過6個月部份，按約定利率百分之20計付。 1 108年11月29日 新臺幣1,912,367元 110年3月29日至清償日止 4.83% 110年4月30日起至清償日止   2 109年10月16日 新臺幣487,758元 110年1月20日至清償日止 3.29% 110年2月21日起至110年8月20日止  110年8月21日起至清償日止 3 109年8月18日 美金30,292.81元 110年1月1日至清償日止 2.9469% 110年2月2日起至110年8月1日止  110年8月2日起至清償日止